【裁判字號】    97,易,1162
【裁判日期】    970721
【裁判案由】    竊盜
【裁判全文】
臺灣彰化地方法院刑事判決              97年度易字第1162號
公  訴  人  臺灣彰化地方法院檢察署檢察官
被      告  乙○○
上列被告等因竊盜案件，經檢察官提起公訴（97年度偵字第3936
、4968號），本院判決如下：
    主  文
乙○○竊盜，處有期徒刑參月，扣案之機車鑰匙壹支沒收；又踰
越牆垣竊盜，處有期徒刑捌月；又竊盜，處拘役貳拾日，如易科
罰金，以新臺幣壹仟元折算壹日。有期徒刑部分應執行有期拾月
，扣案之機車鑰匙壹支沒收。
    犯罪事實
一、乙○○曾於民國97年間因竊盜案件，經本院分別以97年度彰
    簡字第530 號、97年度彰簡字第497 號刑事判決分別判處拘
    役50日及有期徒刑4 月、3 月，應執行有期徒刑5 月確定（
    尚未執行，不構成累犯）。詎仍不知悔改，竟各別基於意圖
    為自己不法所有之犯意：
   （一）於97年5 月19日下午10時許，在彰化縣彰化市○○路
         317 巷21號，以自備鑰匙發動引擎之方式，竊取劉傑
         峰（起訴書誤載為戊○○）所有之車牌號碼GV9-153
         號重型機車1 輛（價值約新臺幣【下同】10000 元）
         ，得手後騎乘該機車離去，供己代步使用，經劉傑峰
         於同日下午10時30分許發覺報案，並於97年5 月23日
         下午2 時許，乙○○騎駛上開機車載運後述贓物前往
         位在彰化縣花壇鄉○○村○○路145 號「日發資源回
         收場」變賣時，為警當場查獲，並扣得上開機車（業
         已發還被害人）。
   （二）於同年5 月23日下午1 時許，攀越附連圍繞在彰化縣
         花壇鄉○○村○○街33之13號「海中天啤酒站」之竹
         製牆垣進入店內，徒手搬運竊取舊報紙及雜誌1 疊（
         約2.7 公斤，價值15元）、塑膠製補蚊燈2 臺（價值
         共約1000元）、鐵製電風扇5 臺（價值共約4000元）
         、鋁合金啤酒桶1 個（價值約5000元）及抽水馬達1
         臺（價值約2500元）得手，並將該批物品置於上開
         GV9-153 號機車腳踏板上，載往上址不知情之「日發
         資源回收場」變賣現金，嗣於同日下午2 時許，經回
         收場電話通知「海中天啤酒站」老闆丁○○，其聞訊
         後立即前往上開資源回收場查看而為警查獲，始查悉
         上情。
   （三）於同年4 月9 日上午1 時許，在彰化縣埔鹽鄉○○路
         ○ 段36號「7-11超商」，趁店員不注意時，徒手竊取
         販售架上之高粱酒1 瓶（價於約500 元）得手。嗣於
         同年4 月15日上午12時許，為警因另案借提偵訊時查
         獲，即在有偵查犯罪職權之機關尚不知其有上開竊盜
         行為前，主動向彰化縣警察局彰化分局員警坦承犯案
         ，自首而接受裁判，並帶同警方至其位在彰化縣芬園
         鄉○○村○○路257 巷32號住處內啟獲贓物高粱酒1
         瓶。
二、案經彰化縣警察局彰化分局報請臺灣彰化地方法院檢察署檢
    察官偵查起訴。
    理  由
一、本案被告所犯係屬刑事訴訟法第376 條第2 款所列之刑法第
    320 條第1 項、第2 項之竊盜罪，本院爰依同法第284 條之
    1 之規定行獨任審判。次按被告以外之人於審判外之陳述，
    雖不符刑事訴訟法第159 條之1 至第159 條之4 之規定，而
    經當事人於審判程序同意作為證據，法院審酌該言詞陳述或
    書面陳述作成時之情況，認為適當者，亦得為證據。當事人
    、代理人或辯護人於法院調查證據時，知有第159 條第1 項
    不得為證據之情形，而未於言詞辯論終結前聲明異議者，視
    為有前項之同意，刑事訴訟法第159 條之5 定有明文。查本
    案全部卷證，公訴人、被告均不爭執其證據能力，本院復衡
    以該等供述證據作成時之情況，應為適當，是可認後述所引
    用證據之證據能力均無疑義，合先敘明。
二、上揭犯罪事實，業據被告乙○○於警、偵訊及本院審理時坦
    承不諱，核與證人即被害人劉傑峰、丁○○、丙○○及證人
    甲○○於警詢時證述之情節相符，並有證人甲○○所經營之
    日發資源回收場編號4883號資源回收估價單1 紙、現場照片
    共21張、監視器翻拍照片2 張及扣案鑰匙1 支在卷可稽，足
    見被告之自白與事實相符，堪可採為論罪科刑之依據。且被
    告於本院審理時復供稱：竊得之機車供己代步，另竊得之馬
    達等物係欲變賣現金供己花用，而竊得之酒類亦為供己飲用
    等語明確，足認被告確有為自己不法所有之意圖。綜上所述
    ，本案事證明確，被告乙○○竊盜犯行，洵堪認定，應予依
    法論科。
三、按刑法第321條第1項第2款規定將「門扇」、「牆垣」、「
    其他安全設備」並列，則所謂「牆垣」包括院牆、房牆在內
    ，且不問其為木造、土造或磚造（最高法院56年臺上字第60
    2 號判決要旨參照）。查被告乙○○如犯罪事實（二）之犯
    行，依其供稱係攀越上址竹製牆垣進入店內竊盜，又依該處
    現場照片顯示，其踰越者係附連圍繞該址用以防盜之牆垣，
    揆諸上揭判例意旨，應屬該款踰越牆垣竊盜無誤。是核被告
    犯罪事實（一）、（三）所為，均係犯刑法第320 條第1 項
    之普通竊盜罪；犯罪事實（二）所為，係犯刑法第321 條第
    1 項第2 款之踰越牆垣竊盜罪，公訴意旨認被告此部分行為
    係犯刑法第320 條第1 項之普通竊盜罪，容有誤會，惟起訴
    之社會基本事實既屬同一，起訴法條應予變更。被告所犯上
    開3 罪，時間、地點均已有所間隔，顯係基於各別犯意為之
    ，應予分論併罰。再被告前開犯罪事實（三）之竊盜犯行，
    係於有偵查犯罪職權之警察機關尚不知伊有竊盜行為前，即
    於上開時地主動向員警坦承有前開竊盜情事，此有警詢筆錄
    可稽，且被告復有接受審判之情，爰依刑法第62條前段之規
    定，減輕其刑。爰審酌被告正值青年，不思以合法正當途徑
    賺取所得，圖以竊盜滿足自己之貪欲，任意以徒手搬運或踰
    越牆垣之方式竊取財物，影響他人財產權甚鉅，所為誠屬不
    該，惟念其犯後已坦承犯行，態度尚稱良好，暨其犯罪之動
    機、目的、各次竊盜行為之手段、犯罪所得尚非極鉅，且竊
    得物品已發還被害人領回，有贓物認領保管單2 紙在卷可按
    等一切情狀，分別量處如主文所示之刑，及拘役部分諭知易
    科罰金之折算標準，並就有期徒刑部分定其應執行刑，以示
    懲戒。又扣案機車鑰匙1 支，係被告乙○○所有，供其犯本
    案事實（一）竊盜犯行所用之物，業據其於本院審理時供明
    在卷，爰依刑法第38條第1 項第2 款之規定宣告沒收。
據上論斷，應依刑事訴訟法第299 條第1 項前段、第300 條，刑
法第320 條第1 項、第321 條第1 項第2 款、第62條前段、第41
條第1 項前段、第51條第5 款、第38條第1 項第2 款，刑法施行
法第1 條之1 第1 項、第2 項前段，判決如主文。
本案經檢察官蔡明達到庭執行職務。
中    華    民    國    97    年    7     月    21    日
                  刑事第一庭    法      官  胡宜如
以上正本證明與原本無異。
如不服本判決，應於送達後10日內向本院提出上訴狀，上訴書狀
應敘述具體理由（須附繕本）。
告訴人或被害人對於判決如有不服具備理由請求檢察官上訴者，
其上訴期間之計算係以檢察官收受判決正本之日期為準。
中    華    民    國    97    年    7     月    21    日
                                書  記  官  蕭秀吉
附錄本案論罪科刑法條：
中華民國刑法第320條
意圖為自己或第三人不法之所有，而竊取他人之動產者，為竊盜
罪，處 5 年以下有期徒刑、拘役或 5 百元以下罰金。
意圖為自己或第三人不法之利益，而竊佔他人之不動產者，依前
項之規定處斷。
前二項之未遂犯罰之。
中華民國刑法第321條
犯竊盜罪而有左列情形之一者，處六月以上、五年以下有期徒刑
：
一、於夜間侵入住宅或有人居住之建築物、船艦或隱匿其內而犯
    之者。
二、毀越門扇、牆垣或其他安全設備而犯之者。
三、攜帶兇器而犯之者。
四、結夥三人以上而犯之者。
五、乘火災、水災或其他災害之際而犯之者。
六、在車站或埠頭而犯之者。
前項之未遂犯罰之。


司法院資訊處製作；財團法人民間司法改革基金會備份。
